臺灣桃園地方法院民事判決　九十一年度重訴字第一二○號
　　原　　　告　丑○○○
　　　　　　　　子○○
　　　　　　　　丁○○
　　　　　　　　丙○○
　　　　　　　　乙○○
　　　　　　　　甲○○
　　　　　　　　李萬德
　　　　　　　　癸○○
　　被　　　告　壬○○○
　　　　　　　　庚○○
　　　　　　　　辛○○
　　　　　　　　戊○○
　　訴訟代理人　己○○
右當事人間土地所有權移轉登記事件，本院判決如左：
    主      文
被告應共同就其被繼承人張兆垣所有坐落桃園縣新屋鄉○○段九○六地號、地目田、
面積伍萬貳仟捌佰伍拾平方公尺土地辦理繼承登記，並按附表所示應有部分比例移轉
登記予原告。
訴訟費用由被告負擔。
    事      實
甲、原告方面：
  一、聲明：如主文所示。
  二、陳述：
  （一）緣被告之被繼承人張兆垣前於民國（下同）八十年九月三日邀同原告丑○○○、子○○、丁○○、丙○○及訴外人林啟榮等人，合夥共同購買含系爭坐
        落桃園縣新屋鄉○○段九○六地號、地目田、面積五萬二千八百五十平方公
        尺等七筆土地，其中林啟榮部分，其權利嗣已轉讓予原告乙○○、甲○○、
        李萬德、癸○○等人，又除系爭土地外之其他各筆土地，業依當時之協議，
        按投資比例分別移轉予其他合夥人名下，僅餘含原告等八人權利之系爭土地
        ，係以張兆垣為登記名義人。查雙方原擬於系爭土地增值後，擇機轉售，惜
        因不動產市場受整體經濟環境影響，迄今未能脫手轉售，爰經協商，俟土地
        法令允許時，按個人實際出資比例分配土地，並辦理所有權移轉登記予各合
        夥人。
  （二）八十九年一月二十六日總統公布修正農業發展條例及土地法第三十條將有關
        農地不得分割及移轉為共有之規定刪除，准許農地分割及移轉為共有後，張
        兆垣乃積極與原告共同研商如何辦理移轉及分割等事宜，並曾委託民宇測量
        事務所辦理測量。未料，張兆垣不幸於同年二月二十二日因心肌梗塞猝逝，
        是其所有遺產由被告概括繼承。兩造為處理張兆垣前此未竟事宜，雙方曾於
        同年六月十二日在桃園縣中壢市○○路一七六號三樓「立群會計師事務所」
        共同研商，被告業承諾儘速辦理繼承登記，並就如附表所示原告應有持分分
        別辦理移轉登記，然迄今已逾年餘，雖經催告，被告猶未辦妥繼承登記以實
        踐前此承諾，茲未免事再延宕，並維權益，是提起本件之訴。
  三、證據：提出共同斥資購買土地協議書二份及共同投資購買土地協議讓渡書、土
      地登記謄本、承諾書、律師函、被告戶籍謄本等各乙份為證。
乙、被告方面：
  一、聲明：原告之訴駁回。
  二、陳述：渠等被繼承人張兆垣確有前述合夥，渠等並與原告簽訂承諾書無誤，然
      原告曾要求須價購系爭土地，因渠等並無資力，故無法接受。
  三、證據：未提出任何證據為證。
    理      由
一、原告主張之前揭事實，被告業自認在卷，且據原告提出與所述相符之共同斥資購
    買土地協議書、共同投資購買土地協議讓渡書、土地登記謄本、承諾書、律師函
    、被告戶籍謄本等資為證明，是可認原告所陳，堪信真實。
二、原土地法第三十條「私有農地所權之移轉，其承受人以能自耕者為限，並不得移
    轉為共有。但因繼承而移轉者，得為共有。違反前項規定者，其所有權之移轉無
    效。」之規定，業於八十九年二月二十六日經總統公布刪除。本件被告為張兆垣
    之繼承人，附卷之戶籍謄本堪憑，渠等並於八十九年六月十二日與原告訂定承諾
    書，承諾儘速辦理繼承登記，且同意按原告應有權利持分比例辦理移轉登記乙節
    ，亦有前述承諾書在卷可佐，茲被告延不履行約定，故由原告以上開律師函催告
    被告於五日內履行，惟迄今被告尚未踐履，從而，原告爰依右述承諾書之約定，
    訴請如主文所示，乃法有可據，自應予准許。
三、本件事證業臻明確，被告其餘抗辯要與本件之心證形成無涉，是不予斟酌，附此
    敘明。
四、據上論結，原告之訴為有理由，依民事訴訟法第八十五條第一項，判決如主文。
中　　　華　　　民　　　國　　九十一　　年　　　六　　　月　　二十八　　日
                                        臺灣桃園地方法院民事第二庭
~B法　　　官　朱敏賢
右為正本係照原本作成
如對本判決上訴須於判決送達後廿日內向本院提出上訴狀
中　　　華　　　民　　　國　　九十一　　年　　　六　　　月　　二十八　　日
~B法院書記官　謝文心
~F0
~T40
┌─────┬────────────────┐
│姓    名  │應移轉之應有部分比例            │
├─────┼────────────────┤
│丑○○○  │壹萬分之柒肆                  │
├─────┼────────────────┤
│子○○　  │壹萬分之柒肆                  │
├─────┼────────────────┤
│丁○○　  │壹萬分之壹壹零零                │
├─────┼────────────────┤
│丙○○　  │壹萬分之玖                  │
├─────┼────────────────┤
│乙○○　  │壹萬分之伍伍零                  │
├─────┼────────────────┤
│甲○○　  │壹萬分之壹捌肆                  │
├─────┼────────────────┤
│李萬德　  │壹萬分之壹捌肆                  │
├─────┼────────────────┤
│癸○○    │壹萬分之壹捌肆                  │
└─────┴────────────────┘
